臺灣高等法院高雄分院刑事判決　　　　100年度上訴字第587號
上　訴　人
即　被　告　薛憲二
選任辯護人　張永昌律師
　　　　　　陳煜昇律師
上列上訴人因毒品危害防制條例案件，不服臺灣高雄地方法院99
年度訴字第1791號中華民國100年2月25日第一審判決（起訴案號
：臺灣高雄地方法院檢察署99年度偵字第33348 號），提起上訴
，本院判決如下：
    主  文
上訴駁回。
    事  實
一、薛憲二（綽號「紅猴」、「阿猴」）明知甲基安非他命、愷
    他命（俗稱K 他命）分別係毒品危害防制條例第2 條第2 項
    第2 款、第3 款所列之第二、三級毒品，不得販賣，竟基於
    意圖營利而販賣第二級毒品甲基安非他命、第三級毒品愷他
    命之犯意，以其所有行動電話門號0000000000作為與購毒者
    聯絡毒品交易之工具，分別於附表一所示時間、地點，販賣
    第二級毒品甲基安非他命或第三級毒品愷他命予購毒者（購
    毒者、時間、地點、交易毒品種類、數量及價格等，均詳如
    附表一所載）。嗣為警於99年年10月20日20時許，持法院所
    核發之搜索票至薛憲二前開位於高雄市鳳山區○○○路之居
    住處所執行搜索，扣得薛憲二所有附表二編號1 、3-5 所示
    供販賣第二、三級毒品所用之物及附表二編號2 所示預備供
    販賣第二、三級毒品所用之物，而查悉上情。
二、案經高雄市政府警察局前鎮分局報請臺灣高雄地方法院檢察
    署檢察官偵查起訴。
    理  由
一、證據能力部分：
  (一)按被告以外之人於審判外之陳述，雖不符刑事訴訟法第159
    條之1 至第159 條之4 之規定，而經當事人於審判程序同意
    作為證據，法院審酌該言詞陳述或書面陳述作成時之情況，
    認為適當者，亦得為證據，刑事訴訟法第159 條之5 第1 項
    定有明文。本件檢察官、辯護人與被告於本院審判程序時，
    就本判決所引用審判外之言詞或書面陳述，均明示同意有證
    據能力，本院審酌該具有傳聞證據性質之證據，其取得過程
    並無瑕疵，與待證事實具有關聯性，證明力非明顯過低，以
    之作為證據係屬適當，認俱得為證據。
  (二)高雄市政府警察局前鎮分局搜索扣押筆錄、扣押物品目錄表
    各1 份，及扣案之電子磅秤、夾鍊袋、虎虎生風記事本、建
    成補習班記事本、便利貼紙條等物，其證據目的及性質均非
    供述證據，自無傳聞法則規定之適用，並無違法取證之情事
    ，且與被告本件犯行之待證事實有關，應具有證據能力。
二、認定犯罪事實所憑之證據及理由：
  (一)被告薛憲二於警詢中坦承有附表一編號1 、5 所示犯行（警
    卷第6-8 頁），於偵查中亦坦承有附表一編號1 之犯行（偵
    卷第9 頁）。嗣於原審法院及本院審理中，被告則坦承附表
    一所示全部犯行（原審卷第27、28、72頁，本院卷第43頁）
    。核與證人謝岳峻於警、偵訊中證述：99年8 月11日我以門
    號0000000000撥打0000000000給「紅猴」，我再騎車去「紅
    猴」住處樓下以500 元購買1 包甲基安非他命，99年8 月11
    日監聽譯文是該次交易內容等語（警卷第27-28 頁、偵卷第
    35頁）；證人王人傑於警、偵訊時證述：99年7 月31日監聽
    譯文內容是我與「紅猴」間對話，我向他購買半錢的甲基安
    非他命，通話過15分鐘，地點在裕誠路與民族路的萊爾富超
    商旁，「紅猴」拿1 包夾鍊袋裝甲基安非他命給我，我拿
    2,700 元給他等語（警卷第37-38 頁；偵卷第35頁）；證人
    陳威榮於警、偵訊時證稱：99年8 月4 日監聽譯文是我與「
    紅猴」之對話，該日21時30分許我打完電話就去「紅猴」住
    處門口，向他買1,000 元的K 他命；99年8 月7 日的簡訊是
    我傳給「紅猴」要買500 元K 他命，後來他到我家門口拿
    500 元的K 他命給我；99年8 月11日監聽譯文是我要向「紅
    猴」拿1,000 元甲基安非他命，他約23時50分許到我家門口
    賣1,000 元的甲基安非他命給我等語（警卷第45-49 頁；偵
    卷第46-47 頁）相符，復有原審法99年度聲監字第001585號
    通訊監察書暨行動電話門號0000000000之通訊監察譯文等在
    卷可佐（警卷第30、44、51頁，原審卷第37、38頁），及被
    告所有如附表二所示物品扣案可稽。足證被告薛憲二之自白
    核與事實相符，堪予採信。
  (二)政府為維護人民健康及社會秩序，對於販賣毒品之行為查緝
    甚嚴，況甲基安非他命、愷他命之價格昂貴，取得不易，茍
    無利潤可圖，一般人當無可能甘冒被查緝法辦科處重刑之危
    險，平白無端販賣毒品。衡諸常情，被告販賣甲基安非他命
    及愷他命之價格必定較其販入之價格為高，而有從中賺取買
    賣差價以牟利之情形，應可認定。是被告販賣第二、三級毒
    品，具有營利之意圖甚明。
  (三)綜上所述，本件事證明確，被告販賣第二、三級毒品之犯行
    均堪認定。
三、論罪科刑：
    核被告薛憲二就附表一編號1 、2 、5 所為，均係犯毒品危
    害防制條例第4 條第2 項販賣第二級毒品罪；就附表一編號
    3 、4 所為，均係犯毒品危害防制條例第4 條第3 項販賣第
    三級毒品罪。被告持有第二級毒品甲基安非他命之低度行為
    ，均為其各次販賣毒品之高度行為所吸收，不另論罪。另檢
    察官並未舉證被告就編號3 、4 所持有之愷他命純質淨重已
    達20公克以上，故尚無證據足資證明被告有毒品危害防制條
    例第11條第5 項之持有第三級毒品犯行，即無販賣第三級毒
    品之高度行為吸收持有第三級毒品低度行為之情形。被告上
    開販賣第二、三級毒品等五次犯行，犯意各別，行為互殊，
    應分論併罰。按現行毒品危害防制條例第17條第2 項所定犯
    第4 條至第8 條之罪而得以獲減輕其刑寬典者，以於偵查及
    審判中均自白犯罪為其要件，且所稱之「自白」不以自始至
    終為相同之自白為必要，苟曾經1 次自白犯罪，即得減刑。
    又所謂「偵查中」尚不以檢察官偵訊為限，司法警察詢問被
    告並製作筆錄亦屬偵查程序之一環。查被告就附表一編號1
    之販賣第二級毒品犯行，於偵查及審判中均自白，有其警詢
    、偵查、原審及本院筆錄可按（警卷第6-7 頁，偵卷第9頁
    ，原審卷第27、72頁，本院卷第43頁），應依毒品危害防制
    條例第17條第2 項規定減輕其刑。另被告於警詢中坦認附表
    一編號5 之販賣第二級毒品犯行（警卷第8 頁），嗣於偵訊
    時雖予以否認（偵卷第10頁），仍不影響其於偵查中自白之
    認定，且被告於原審及本院審理時亦坦承此部分犯行（原審
    卷第27、72頁，本院卷第43頁），自應依毒品危害防制條例
    第17條第2 項規定減輕其刑。至於被告就附表一編號3 、4
    所示之犯行，於警詢、偵查時均否認犯罪（警卷第6- 8頁；
    偵卷第9-10頁），其後雖於原審及本院審理時自白犯行，亦
    核與偵查及審判中均自白之要件不符，無從依前述規定減輕
    其刑。再附表一編號2 所示犯行，被告於警詢及檢察官偵訊
    時均否認犯行，其於原審法院羈押審查庭雖曾供述：我有賣
    安非他命，不記得賣給哪些人，我是幫「伯仔」送毒品比較
    多，沒有自己賣過等語，惟其於原審法官訊問：「99年7 月
    31日有無賣安非他命給王人傑？」，則回答：「沒有。」(
    原審聲羈字卷第6 、7 頁) ，此部分尚難認被告業已自白附
    表一編號2 之犯行，自無依毒品危害防制條例第17條第2 項
    規定減刑可言。另辯護人以被告所為販賣第二、三級毒品犯
    行所生之危害非重大，有情輕法重之情形，請求依刑法第59
    條規定酌量減輕其刑云云。本院認為被告係多次販賣第二、
    三級毒品，且販賣對象有數人，可見其從事販賣毒品已略具
    規模，其犯罪之情狀在客觀上尚無可憫之處，亦不足以引起
    一般人之同情，無依刑法第59條酌減其刑之必要。
四、被告犯罪事證明確，原審因而適用毒品危害防制條例第4 條
    第2 項、第3 項、第17條第2 項、第19條第1 項，刑法第11
    條、第51條第5 款、第9 款、第38條第1 項第2 款規定，並
    審酌毒品戕害人身，一經染毒，極易成癮，影響頗為深遠，
    被告明知其害，仍將第二級毒品甲基安非他命、第三級毒品
    愷他命販賣予他人，助長毒品氾濫，且其所販賣毒品之次數
    共5 次，總金額共為5,700 元，惟念其就販賣第二、三級毒
    品等犯行終能坦承，態度尚可，知有悔意，暨斟酌其各次犯
    罪之動機、目的、手段、販賣所得利益、對社會所生危害，
    及其學歷（國中畢業）、經濟（勉持）等一切情狀，就附表
    一編號1-5 所示犯行，分別量處有期徒刑3 年6 月、7 年4
    月、5 年2 月、5 年、3 年8 月，並定其應執行有期徒刑15
    年2 月。並敘明按毒品危害防制條例第19條第1 項關於沒收
    之規定，係採義務沒收主義，犯同條例第4 條至第9 條、第
    12條、第13條或第14條第1 項、第2 項之罪者，其供犯罪所
    用之物或因犯罪所得之財物，且屬犯人所有者，即應依該規
    定沒收，法院無審酌之餘地，並不以專供犯罪所用之物為限
    （最高法院93年度台上字第1360號、第1365號、92年度台上
    字第2608號判決意旨參照），且犯同條例第4 條之罪者，其
    供犯罪所用或因犯罪所得之財物應予沒收，如全部或一部不
    能沒收時，追徵其價額或以其財產抵償之，該條例第19條第
    1 項規定甚明。查扣案之附表二編號1 之物為被告所有供分
    裝各次販賣毒品所用，以及編號3 至5 之記事本、紙條等物
    亦為被告所有供記載上述毒品交易所用，編號2 之物為被告
    所有預備供販賣毒品分裝所用，已據被告供陳在卷（原審卷
    第69頁），爰分別依同條例第19條第1 項、刑法第38條第1
    項第2 款規定在各該罪名項下宣告沒收。又被告就其附表一
    所載各次犯行，其所有供販毒聯絡用之行動電話（搭配門號
    0000000000之SIM 卡1 張）1 具，以及所實際收取金額（詳
    如附表之交易價格欄所載），雖均未扣案，仍應依毒品危害
    防制條例第19條第1 項規定，在各該罪名項下宣告沒收，並
    諭知行動電話如全部或一部不能沒收時，追徵其價額，販賣
    毒品所得如全部或一部不能沒收時，以其財產抵償之。原判
    決認事用法，核無不合，量刑亦屬允當。被告上訴意旨指摘
    原判決量刑過重，為無理由，應予駁回。
五、原判決關於被告其餘被訴販賣第二級毒品無罪部分，未經檢
    察官上訴，本院自不予論述。
據上論斷，應依刑事訴訟法第368條，判決如主文。
本案經檢察官高碧霞到庭執行職務。
中    華    民    國  100     年    5     月    19    日
                  刑事第九庭    審判長法  官   莊秋桃
                                      法  官   田平安
                                      法  官   范惠瑩
以上正本證明與原本無異。
如不服本判決應於收受本判決後10日內向本院提出上訴書狀，其
未敘述上訴理由者，並得於提起上訴後10日內向本院補提理由書
狀（均須按他造當事人之人數附繕本）「切勿逕送上級法院」。
中    華    民    國  100     年    5     月    19    日
                                      書記官   戴育婷
附錄本判決論罪科刑法條：
毒品危害防制條例第4 條
製造、運輸、販賣第一級毒品者，處死刑或無期徒刑；處無期徒
刑者，得併科新臺幣2 千萬元以下罰金。
製造、運輸、販賣第二級毒品者，處無期徒刑或7 年以上有期徒
刑，得併科新臺幣1 千萬元以下罰金。
製造、運輸、販賣第三級毒品者，處5 年以上有期徒刑，得併科
新臺幣700 萬元以下罰金。
製造、運輸、販賣第四級毒品者，處3 年以上10年以下有期徒刑
，得併科新臺幣300 元以下罰金。
製造、運輸、販賣專供製造或施用毒品之器具者，處1 年以上7
年以下有期徒刑，得併科新臺幣100 萬元以下罰金。
前5 項之未遂犯罰之。
附表一：
┌───┬───┬───┬────┬──────┬────┬────┬────────┐
│編號  │販毒者│購毒者│販賣時間│地        點│毒品種類│交易價格│ 聯  絡  方  式 │
│      │      │      │        │            │/ 數量  │(新臺幣)│                │
├───┼───┼───┼────┼──────┼────┼────┼────────┤
│1     │薛憲二│謝岳峻│99年8 月│薛憲二位於高│甲基安非│500 元  │謝岳峻以門號0989│
│      │      │      │11日23時│雄市鳳山區海│他命/1包│        │919352撥打薛憲二│
│      │      │      │40分許  │洋一路17巷3 │        │        │所有門號00000000│
│      │      │      │        │之2 號住處樓│        │        │85聯繫如左之交易│
│      │      │      │        │下          │        │        │                │
│      ├───┴───┴────┴──────┴────┴────┴────────┤
│      │所犯法條：毒品危害防制條例第4 條第2 項                                      │
│      ├──────────────────────────────────────┤
│      │主文：薛憲二販賣第二級毒品，處有期徒刑參年陸月；扣案如附表二所示之物、未扣案│
│      │      之行動電話（搭配門號0000000000之SIM 卡壹張）壹具及販賣毒品所得新臺幣伍│
│      │      佰元均沒收，如未扣案之行動電話（搭配門號0000000000之SIM 卡壹張）壹具之│
│      │      全部或一部不能沒收時，追徵其價額，如未扣案之販賣毒品所得新臺幣伍佰元之│
│      │      全部或一部不能沒收時，以其財產抵償之。                                │
├───┼───┬───┬────┬──────┬────┬────┬────────┤
│2     │薛憲二│王人傑│99年7 月│高雄市三民區│甲基安非│2,700 元│王人傑以門號0973│
│      │      │      │31日12時│民族路、裕誠│他命/1包│        │689265撥打薛憲二│
│      │      │      │30分許  │路口附近萊爾│        │        │所有門號00000000│
│      │      │      │        │富便利超商旁│        │        │85聯繫如左之交易│
│      ├───┴───┴────┴──────┴────┴────┴────────┤
│      │所犯法條：毒品危害防制條例第4 條第2 項                                      │
│      ├──────────────────────────────────────┤
│      │主文：薛憲二販賣第二級毒品，處有期徒刑柒年肆月；扣案之附表二所示之物、未扣案│
│      │      之行動電話（搭配門號0000000000之SIM 卡壹張）壹具及販賣毒品所得新臺幣貳│
│      │      仟柒佰元均沒收，如未扣案之行動電話（搭配門號0000000000之SIM 卡壹張）壹│
│      │      具之全部或一部不能沒收時，追徵其價額，如未扣案之販賣毒品所得新臺幣貳仟│
│      │      柒佰元之全部或一部不能沒收時，以其財產抵償之。                        │
├───┼───┬───┬────┬──────┬────┬────┬────────┤
│3     │薛憲二│陳威榮│99年8 月│薛憲二位於高│愷他命（│1,000 元│陳威榮以門號0976│
│      │      │      │4 日21時│雄市鳳山區海│原起訴書│        │237217撥打薛憲二│
│      │      │      │30分許  │洋一路17巷3 │附表誤載│        │所有門號00000000│
│      │      │      │        │之2 號住處門│為甲基安│        │85聯繫如左之交易│
│      │      │      │        │口          │非他命，│        │                │
│      │      │      │        │            │業據公訴│        │                │
│      │      │      │        │            │人當庭更│        │                │
│      │      │      │        │            │正）/1包│        │                │
│      ├───┴───┴────┴──────┴────┴────┴────────┤
│      │所犯法條：毒品危害防制條例第4 條第3 項                                      │
│      ├──────────────────────────────────────┤
│      │主文：薛憲二販賣第三級毒品，處有期徒刑伍年貳月；扣案之附表二所示之物、未扣案│
│      │      之行動電話（搭配門號0000000000之SIM 卡壹張）壹具及販賣毒品所得新臺幣壹│
│      │      仟元均沒收，如未扣案之行動電話（搭配門號0000000000之SIM 卡壹張）壹具之│
│      │      全部或一部不能沒收時，追徵其價額，如未扣案之販賣毒品所得新臺幣壹仟元之│
│      │      全部或一部不能沒收時，以其財產抵償之。                                │
├───┼───┬───┬────┬──────┬────┬────┬────────┤
│4     │薛憲二│陳威榮│99年8 月│陳威榮位於高│愷他命/1│500 元  │陳威榮以門號0976│
│      │      │      │8 日1 時│雄市苓雅區武│包      │        │237217發送簡訊予│
│      │      │      │許      │昌路59號居所│        │        │薛憲二持用門號09│
│      │      │      │        │門口        │        │        │00000000聯繫如左│
│      │      │      │        │            │        │        │之交易          │
│      ├───┴───┴────┴──────┴────┴────┴────────┤
│      │所犯法條：毒品危害防制條例第4 條第3 項                                      │
│      ├──────────────────────────────────────┤
│      │主文：薛憲二販賣第三級毒品，處有期徒刑伍年；扣案之附表二所示之物、未扣案之行│
│      │      動電話（搭配門號0000000000之SIM 卡壹張）壹具及販賣毒品所得新臺幣伍佰元│
│      │      均沒收，如未扣案之行動電話（搭配門號0000000000之SIM 卡壹張）壹具之全部│
│      │      或一部不能沒收時，追徵其價額，如未扣案之販賣毒品所得新臺幣伍佰元之全部│
│      │      或一部不能沒收時，以其財產抵償之。                                    │
├───┼───┬───┬────┬──────┬────┬────┬────────┤
│5     │薛憲二│陳威榮│99年8 月│陳威榮位於高│甲基安非│1,000元 │薛憲二以門號0976│
│      │      │      │11日23時│雄市苓雅區武│他命/1包│        │083585撥打陳威榮│
│      │      │      │50分許  │昌路59號居所│        │        │持用門號00000000│
│      │      │      │        │門口        │        │        │17聯繫如左之交易│
│      │      │      │        │            │        │        │                │
│      ├───┴───┴────┴──────┴────┴────┴────────┤
│      │所犯法條：毒品危害防制條例第4 條第2 項                                      │
│      ├──────────────────────────────────────┤
│      │主文：薛憲二販賣第二級毒品，處有期徒刑參年捌月；扣案之附表二所示之物、未扣案│
│      │      之行動電話（搭配門號0000000000之SIM 卡壹張）壹具及販賣毒品所得新臺幣壹│
│      │      仟元均沒收，如未扣案之行動電話（搭配門號0000000000之SIM 卡壹張）壹具之│
│      │      全部或一部不能沒收時，追徵其價額，如未扣案之販賣毒品所得新臺幣壹仟元之│
│      │      全部或一部不能沒收時，以其財產抵償之。                                │
└───┴──────────────────────────────────────┘
附表二：
┌──┬───────┬──────┬────┐
│編號│ 物品名稱     │單位數量    │所有人  │
├──┼───────┼──────┼────┤
│ 1  │電子磅秤      │壹臺        │薛憲二  │
│    │              │            │        │
├──┼───────┼──────┼────│
│ 2  │夾鏈袋        │壹包（內含小│薛憲二  │
│    │              │型夾鏈袋參拾│        │
│    │              │貳個）      │        │
├──┼───────┼──────┼────│
│ 3  │虎虎生風記事本│壹本        │薛憲二  │
├──┼───────┼──────┼────│
│ 4  │建成補習班記事│壹本        │薛憲二  │
│    │本            │            │        │
├──┼───────┼──────┼────│
│ 5  │便利貼紙條    │壹張        │薛憲二  │
└──┴───────┴──────┴────┘